ParadigmFeatures/GrammRazr/GetGrammRazr.foma
load stack ../../ParadigmFeatures/MorphDict/GetMorphDict.bin
invert net
define MorphDict;
read lexc ../../ParadigmFeatures/GrammRazr/GetGrammRazr.lexc
define GrammRazrLexicon;
source ../../LetterClasses.foma
source ../../ParadigmFeatures.foma
define GrammRazrExceptions [Letter+ 0:GrammRazr .o. GrammRazrLexicon] (Pos:0);
regex %+Noun -> %+Subst;
regex [..] -> %+Adj || [е|о] Irr {нек} _ .#.;
regex [..] -> %+Subst || Letter _ (Animacy) (Gender) .#.;
regex %+PronAdj -> %+Adj;
# Из прилагательных на ый
regex %+Adj -> %+Simadj || {дцатый}|{деся́тый}|{со́тый} _ .#.;
regex %+Adj -> %+Extadj || {ый} _ .#.;
# Из прилагательных на ий
regex %+Adj -> %+Extadj || [г|х|щ|Г Irr]{ий} _ .#.;
# Из прилагательных на кий
regex %+Adj -> %+Extadj || [К о Acc|ё][{хо}{ше}]{нький} _ .#.;
regex %+Adj -> %+Simadj || [с|ц|{ньк}]{кий} _ .#.;
regex %+Adj -> %+Extadj || {кий} _ .#.;
# Из прилагательных на жий, чий, ший
regex %+Adj -> %+Extadj || [у|ю] Acc {чий} _ .#.;
regex %+Adj -> %+Extadj || [г|к|х|р] о Acc {жий}|{пле́чий} _ .#.;
# Из прочих прилагательных на ий
regex %+Adj -> %+Extadj || {сторо́нний} _ .#.;
# Из прилагательных на ой
regex %+Adj -> %+Simadj || .#. Syll [к|л|н|т] {о́й} _ .#.;
regex %+Adj -> %+Extadj || .#. Syll {о́й} _ .#.;
# Из прочих прилагательных
regex %+Adj -> %+Extadj || [е|о] Irr {нек} _ .#.;
regex %+Adj -> %+Simadj;
turn stack
compose net
define GrammRazrRules;
define GetGrammRazr MorphDict .o. GrammRazrExceptions .P. GrammRazrRules;
